【裁判字號】    98,重訴,166
【裁判日期】    980505
【裁判案由】    損害賠償等
【裁判全文】
臺灣臺中地方法院民事裁定  98年度重訴字第166號
抗  告  人  興國橡膠廠股份有限公司
法定代理人  丙○○
訴訟代理人  賴利水律師
相  對  人  乙○○
            甲○○
共      同
訴訟代理人  許錫津律師
上列當事人間損害賠償等事件，抗告人對於本院民國98年3月31
日所為裁定，提起抗告，本院裁定如下：
    主    文
原裁定撤銷。
抗告人於收受本件裁定送達5日內，應向本院補繳裁判費新台幣
捌拾捌元。
抗告費用由相對人負擔。
    理    由
一、按原法院或審判長認抗告為有理由者，應撤銷或變更原裁定
    ，民事訴訟法第490條第1項定有明文。
二、抗告意旨略以：原告並未請求新台幣（下同）1億8千萬元損
    害賠償部分，再原告就聲明第2至6項部分之價額亦業補繳裁
    判費，為此提起抗告。
三、次按債權人行使撤銷權之目的，在使其債權獲得清償，故應
    以債權人因撤銷權之行使所受利益為準，原則上以債權人主
    張之債權額，計算其訴訟標的價額；但被撤銷法律行為標的
    之價額低於債權人主張之債權額時，則以該被撤銷法律行為
    標的之價額計算，最高法院民國97年4月1日97年度第1次民
    事庭會議決議參照。本件抗告人主張以包括1億8千萬元在內
    之債權訴請撤銷相對人間之詐害債權行為，因其被撤銷法律
    行為標的之價額低於債權人主張之債權額，則應以該被撤銷
    法律行為標的之價額計算。抗告人抗告聲明廢棄原裁定，即
    難謂無理由，原裁定應予撤銷。惟核本件訴訟標的價額核定
    為新臺幣87,966,033元，以請求撤銷贈與行為及塗銷所有權
    移轉登記之房屋現值991,400元及土地面積乘以土地之公告
    現值61,782,633元（參卷內所附之土地登記謄本及臺中市地
    方稅務局大智分局以98年4月20日中市稅智分二字第0986652
    261號函所檢送之稅籍證明書），辦理股票變更登記之股票
    總價額25,192,000元（參卷內所附之原告公司變更登記表）
    ，合為87,966,033元計算，應徵第一審裁判費新臺幣786,13
    6元，抗告人僅繳納新台幣786,048元，尚欠新台幣88元，茲
    依民事訴訟法第249條第1項但書之規定，限原告於收受本件
    裁定送達5日內，向本院補繳上述不足額之裁判費，逾期不
    繳，即駁回原告之訴，特此裁定。
四、依民事訴訟法第490條第1項、第95條、第78條，裁定如主文
    。
中    華    民    國    98    年    5     月    5     日
                      民事第二庭    法  官  陳秋月
正本係照原本作成
如不服本裁定就訴訟標的價額之核定，應於送達後10日內向本院
提出抗告狀，並繳納抗告費新臺幣1,000元。
中    華    民    國    98    年    5     月    5     日
                                書記官  廖曉鐘


司法院資訊處製作；財團法人民間司法改革基金會備份。
